臺灣高雄地方法院刑事判決　　　　　　　94年度易字第1385號
公　訴　人　臺灣高雄地方法院檢察署檢察官
被　　　告　乙○○
上列被告因傷害案件，經檢察官聲請依簡易判決處刑（94年度撤
緩偵字第53號），本院認不宜依簡易判決處刑，改依通常程序審
理，茲判決如下：
    主  文
本件公訴不受理。
    理  由
一、聲請簡易判決處刑意旨係以：被告乙○○明知潘覺銘（已另
    案判決確定）因於民國92年8 月6 日10時許與陶清隆發生爭
    執而懷恨在心，猶與潘仁征（已另案處分緩起訴確定）、陳
    玉同（已另案通緝中）基於幫助潘覺銘共同基於傷害丙○○
    身體之犯意，於當日16時許，共同搭乘潘覺銘所駕駛車牌號
    碼為ＵＳ－9683號之自小客車，前往賴潘美梅位在高雄縣六
    龜鄉○○街78號住處，擬為潘覺銘把風助勢，任由找丙○○
    算帳。詎潘覺銘到達該地後，見現場人多（丙○○與甲○○
    、潘文治坐於該址門口飲酒，旁邊另有蔡旻娟、賴潘美梅亦
    在該處），明知以鐮刀砍人頭部足以產生死亡之結果，竟基
    於殺人之犯意手持鐮刀1 把（單面開鋒，前端刀刃長35 公
    分，後端木質刀柄長60公分），朝坐於上址飲酒之丙○○頭
    部由上往下砍殺，甲○○見狀，立即持所坐之鐵椅擋下潘覺
    銘鐮刀後，潘覺銘復再往丙○○頭部砍殺第2 刀，嗣丙○○
    以所坐之塑膠椅擋住潘覺銘之鐮刀，然因潘覺銘砍殺之力道
    過猛，致該塑膠椅破裂而砍到丙○○右手，而受有右前臂及
    手部撕裂傷、右第4 、5 指屈指肌腱斷裂、右尺神經及動脈
    斷裂、右手脕頭狀骨骨折之傷害，丙○○旋即逃往警局報警
    ，然潘覺銘仍自後追趕，並自丙○○背後砍殺一刀未中後，
    即折回現場，竟另基於傷害之犯意，以上開鐮刀之木質刀柄
    ，毆打甲○○頭部，致甲○○受有左後枕撕裂傷之傷害。因
    認被告共同涉有刑法第277 條第1 項之傷害罪嫌云云。
二、按告訴乃論之罪，未經告訴者，法院應諭知不受理之判決，
    刑事訴訟法第303 條第3 款分別定有明文。又本件被告因傷
    害案件，經檢察官聲請以簡易判決處刑，認係犯刑法第277
    條第1 項之普通傷害罪。依同法第287 條前段之規定，須告
    訴乃論。然查：被害人丙○○、甲○○係分別於警詢中陳稱
    ：「（問：你是否要提出告訴？何種告訴？告何人？）我要
    提出告訴。我要對潘覺銘…提出殺人未遂告訴」（見92年8
    月7 日警詢筆錄）、「我要對潘覺銘提出傷害告訴」（見92
    年8 月6 日警詢筆錄），均未對本件被告乙○○涉犯傷害罪
    部分提出告訴，再經本院翻閱卷附偵查卷宗，亦未見丙○○
    、甲○○曾於檢察官偵查中提出告訴（見92年9 月8 日偵查
    筆錄），又丙○○、甲○○復於本院訊問時分別陳稱：我當
    時只針對潘覺銘提出告訴，沒有要告其他3 個人（包括被告
    乙○○）、我在警察局時有說要對潘覺銘提出告訴，但沒有
    要告其他3 人等語（見本院簡字卷第19、20頁），顯見被害
    人丙○○、甲○○並未於警詢、偵查中，就本件被告涉犯傷
    害罪部分提出告訴，是以本件被告上開涉犯傷害罪部分，既
    未經被害人或其他有告訴權人合法告訴，參照前開說明，爰
    不經言詞辯論，逕為諭知不受理之判決。
據上論斷，應依刑事訴訟法第452條、第303條第3款、第307條，
判決如主文。
中　　華　　民　　國　　94　　年　　8 　　月　　16　　日
                  刑事第二庭審判長法　官  張意聰
                                  法　官  黃宣撫
                                  法  官  李育信
以上正本證明與原本無異。
如不服本判決，應於收受送達後10日內向本院提出上訴書狀。
中　　華　　民　　國　　94　　年　　8 　　月　　18　　日
　　　　　　　　　　　　　　　　　書記官  洪生輝
